臺灣高等法院高雄分院民事裁定
111年度家抗字第31號
抗  告  人  李嘉峰  

相  對  人  陳怡君  


上列當事人間請求離婚等事件，相對人聲請訴訟救助，抗告人對
於民國111年6月30日臺灣高雄少年及家事法院111年度家救字第1
71號所為裁定提起抗告，本院裁定如下：
    主  文
抗告駁回。
抗告訴訟費用由抗告人負擔。
    理  由
一、抗告意旨略以：兩造從事外勞仲介多年，為靠行無底薪，均
    有接案賺取收入，非無資力。抗告人每月均有給付生活費予
    相對人，並負擔相對人在家或在外所有開銷，相對人每日購
    買啤酒、香菸食用，並飼養狗、長耳兔、熊鼠等，相對人並
    非無資力，不應准予訴訟救助。原裁定准予訴訟救助，顯有
    違誤，爰提起本件抗告，求予廢棄原裁定等語。
二、按當事人無資力支出訴訟費用者，法院應依聲請，以裁定准
    予訴訟救助，但顯無勝訴之望者，不在此限，民事訴訟法第
    107條第1項定有明文。次按經法律扶助基金會分會准予法律
    扶助之無資力者，其於訴訟或非訟程序中，向法院聲請訴訟
    救助時，除顯無理由者外，應准予訴訟救助，不受民事訴訟
    法第108條規定之限制，民國104年7月1日修正公布施行之法
    律扶助法第63條亦有明文。又該條修正理由謂：鑑於民事訴
    訟及行政訴訟之訴訟救助亦以無資力為前提，而法律扶助之
    申請人，既符合本法所定無資力之要件，而經分會准許法律
    扶助，其再向法院聲請訴訟救助時，法院就其有無資力，允
    宜無庸再審查，以簡省行政成本，並強化訴訟救助之功能，
    爰刪除但書規定，並參考民事訴訟法第107條第1項但書規定
    ，限定除有顯無理由之情形外，法院應准予訴訟救助。
三、經查，相對人對抗告人請求離婚等事件，因無資力支出訴訟
    費用，前向財團法人法律扶助基金會橋頭分會（下稱法扶橋
    頭分會）申請法律扶助，經該會審查後認定相對人符合法定
    標準，且所請非顯無理由，准予全部扶助，有財團法人法律
    扶助基金會准予扶助證明書、申請人資力審查詢問表、審查
    表在卷可稽（原審卷第11至33頁）。相對人既經法扶橋頭分
    會審定准予法律扶助，揆諸上開說明，法院就相對人之資力
    即無庸再審查。又相對人提出之起訴狀，業已敘明起訴理由
    ，非經審理不能認顯無勝訴之望，其聲請訴訟救助，與法定
    要件相符，應予准許。從而，原裁定依上開規定准予訴訟救
    助，並無違誤，抗告意旨指摘原裁定不當，求予廢棄原裁定
    ，為無理由，應予駁回。
四、據上論結，本件抗告為無理由，爰裁定如主文。
中　　華　　民　　國　　111 　年　　8 　　月　　4 　　日
                            家事法庭
                                審判長法  官  魏式璧
                                      法  官  邱泰錄
                                      法  官  黃悅璇
以上正本證明與原本無異。
如不服本裁定應於送達後10日內向本院提出再抗告狀（並按他造
當事人之人數附繕本），並繳納再抗告費新臺幣1,000 元。
再為抗告僅得以適用法規顯有錯誤為理由，並應委任律師為代理
人。如委任律師提起抗告者，應一併繳納抗告費。
中　　華　　民　　國　　111 　年　　8 　　月　　4 　　日
                                      書記官  黃楠婷
附註：
抗告人之配偶、三親等內之血親、二親等內之姻親，或抗告人為
法人、中央或地方機關時，其所屬專任人員具有律師資格並經法
院認適當者，亦得為第三審代理人。
抗告人或其法定代理人具有律師資格者及前項情形，應於提起抗
告或委任時釋明之。